臺灣新北地方法院刑事判決
111年度易字第160號
公  訴  人  臺灣新北地方檢察署檢察官
被      告  韓尚國


選任辯護人  張維軒律師
            王仁佑律師
上列被告因竊盜案件，經檢察官提起公訴（110 年度偵字第1943
8號），本院判決如下：
    主  文
韓尚國犯侵入住宅竊盜罪，處有期徒刑陸月，如易科罰金，以新
臺幣壹仟元折算壹日。又犯侵入住宅竊盜罪，處有期徒刑陸月，
如易科罰金，以新臺幣壹仟元折算壹日。應執行有期徒刑捌月，
如易科罰金，以新臺幣壹仟元折算壹日。
    事  實
一、韓尚國於民國110年1、2月間與張傳茂為鄰居，因曾見張傳
    茂將其住處備用鑰匙置放在門外鞋櫃內，竟乘張傳茂返鄉外
    宿之機會分別為以下之犯行：
  ㈠意圖為自己不法之所有，基於竊盜之犯意，於民國110年1月3
    0日晚間8時6分許，持張傳茂上揭備用鑰匙，逕自開啟張傳
    茂位於新北市○○區○○路0巷00號2樓住處大門後，無故侵入張
    傳茂上址住宅，徒手竊取張傳茂管領其配偶所有之女用內褲
    1件得逞，旋逃離現場。
  ㈡意圖為自己不法之所有，基於竊盜之犯意，於110年2月6日晚
    間8時30分許，持張傳茂上揭備用鑰匙，逕自開啟張傳茂位
    於新北市○○區○○路0巷00號2樓住處大門後，無故侵入張傳茂
    上址住宅，徒手竊取張傳茂管領其配偶所有之女用內褲1件
    得逞，旋逃離現場。嗣經張傳茂發現遭竊後，報警處理，始
    查悉上情。
二、案經張傳茂訴由新北市政府警察局三峽分局移送臺灣新北地
    方檢察署檢察官偵查起訴。
    理  由
壹、證據能力部分：
一、按被告以外之人於審判外之陳述，雖不符同法第159條之1至
    第159條之4之規定，但經當事人於審判程序同意作為證據，
    法院審酌該言詞陳述或書面陳述作成時之情況，認為適當者
    ，亦得為證據；當事人、代理人或辯護人於法院調查證據時
    ，知有第159條第1項不得為證據之情形，而未於言詞辯論終
    結前聲明異議者，視為有前項之同意。刑事訴訟法第159條
    之5有明文規定。本案所引用之被告以外之人於審判外之陳
    述，雖為傳聞證據，惟辯護人於本院準備程序中表示同意有
    證據能力等語在卷（見本院111年度易字第160號卷第53頁）
    ，且檢察官、被告、辯護人亦未於言詞辯論終結前對該等審
    判外陳述之證據資格聲明異議，本院審酌上開證據資料製作
    時之情況，尚查無違法不當及證明力明顯過低之瑕疵，亦認
    為以之作為證據應屬適當，依刑事訴訟法第159條之5規定，
    認前揭證據資料有證據能力。
二、本案所引用之文書證據資料，並無證據證明係公務員違背法
    定程序所取得，亦無顯有不可信之情況與不得作為證據之情
    形，且均經本院於審理期日提示予檢察官、被告及辯護人辨
    識而為合法調查，自均有證據能力。
貳、認定事實之理由及證據： 
一、訊據被告韓尚國固坦承有分別於上述時間進入告訴人張傳茂
    上址住處之舉，惟矢口否認有何竊盜犯行，並辯稱：伊是因
    為羨慕告訴人家裡和樂氣氛，才進入告訴人家中，伊沒有去
    動告訴人家中財物，檢察官所說不明衣物是伊身上的手帕，
    因伊長期會攜帶手帕云云。辯護人則為被告辯護稱：依告訴
    人住處之監視畫面，無法看到被告手上有持告訴人配偶所有
    之內褲或其他財物，被告於警詢、偵查中均不斷澄清，其會
    流手汗，所以有隨身攜帶手帕的習慣，被告因侵入他人住居
    ，心情緊張，過程中數度將口袋手帕拿出來擦汗，無法以此
    認定被告有竊盜之犯行云云。經查：
  ㈠被告於110年1月30日晚間8時6分許、同年2月6日晚間8時30分
    許，分持告訴人張傳茂置於門外鞋櫃內之備用鑰匙，逕自開
    啟張傳茂位於新北市○○區○○路0巷00號2樓住處大門後，無故
    侵入張傳茂上址住宅一節，業據被告於本院審理中供承在卷
    （見同上本院卷第84頁），核與證人即告訴人張傳茂於警詢
    、偵查中證述相符（見110年度偵字第19438號偵查卷第16頁
    、第47頁），並經本院當庭勘驗監視錄影畫面屬實，有勘驗
    筆錄1份暨擷取畫面16張在卷可參（見同上本院卷第79頁至
    第80頁、第87頁至第94頁），並有監視錄影畫面翻拍照片2
    張在卷可參（見同上偵查卷第31頁），又告訴人張傳茂所管
    理，其配偶所有之女用內褲2 條於上開時、地為人竊走之情
    ，業據證人即告訴人張傳茂於偵查中證述甚詳（見同上偵查
    卷第49頁），再經本院當庭勘驗現場錄影畫面，勘驗結果如
    下：「
　①檔案「0000000-00時」，時間長度3分37秒：
　　監視器畫面時間【0000-00-00 00：06：19】一位男子開門
    進入屋內後坐在沙發上，接著站起走向附件編號3紅圈處後
    消失於畫面（如附件編號1至3）。【0000-00-00 00：06：5
    5】發出幾聲咚咚咚的聲響，【0000-00-00 00：07：22】疑
    似開燈而附件編號4紅圈處出現光線，接著發出拖拉東西的
    聲音，【0000-00-00 00：07：28】件編號5紅圈處疑似掉落
    衣物在地板上，【0000-00-00 00：08：04】附件編號5紅圈
    處之衣物被拿起(如附件編號4至6)，接著發出拖拉東西的聲
    音，【0000-00-00 00：08：10】疑似關燈而前揭附件編號6
    紅圈處光線消失（如附件編號4至6）。【0000-00-00 00：0
    9：13】該男子自附件編號7紅圈處走向門口後，於【0000-0
    0-00 00：09：26】開門離開（如附件編號7至9）。 
　②檔案「0000000-00時」，時間長度1分34秒：
　　監視器畫面時間【0000-00-00 00：30：41】一位男子開門
    進入屋內，走向附件編號11紅圈處後消失於畫面。（如附件
    編號10至11）【0000-00-00 00：31：05】該男子自附件編
    號12紅圈處走向附件編號13紅圈處後消失於畫面（如附件編
    號12至13）。【0000-00-00 00：31：39】該男子自附件編
    號14紅圈處走出，疑似右手拿手機，左手拿某物，走向門口
    又折返回附件編號14紅圈處後消失於畫面（如附件編號14至
    16）」，有本院勘驗筆錄1份暨擷取畫面16張在卷可參（見
    同上本院卷第79頁至第80頁、第87頁至第94頁），觀以上揭
    勘驗內容，被告於110年1月30日晚間8時6分許進入告訴人家
    中，有拖拉物品、衣物掉落等情形；又被告於同年2月6日晚
    間8時30分許進入告訴人家中，確有手拿衣物等情形，俱核
    與證人即告訴人上揭證述之情形相合，堪信為真實。何況，
    果如被告所辯，其前往告訴人家中僅因為羨慕告訴人家裡和
    樂氣氛，才進入告訴人家中云云，則其毋須刻意拖拉物品，
    然被告卻又四處張望，佇足徘徊，未立即離去，反而出手拖
    拉物品且有手持衣物之情形，足見被告確有竊取告訴人衣物
    之意至灼。況依上揭勘驗結果，被告僅手持衣物，並無辯護
    人所稱過程中數度將口袋手帕拿出來擦之情形，再對照被告
    另於同年2月14日、15日進入告訴人上址住處，其手上則無
    拿衣物之情形，業經本院勘驗該等日期之監視錄影畫面屬實
    ，此有本院勘驗筆錄1份暨擷取畫面16張（見同上本院卷第8
    0頁、第95頁至第102頁），可見被告所辯其會流手汗，所以
    有隨身攜帶手帕的習慣云云，要與事實不符，是被告上開所
    辯，應屬臨訟卸責之詞，從而，被告上開所辯，尚難採信。
  ㈡綜上所述，本案事證已臻明確，被告竊盜犯行堪以認定，應
    依法論科。 
二、論罪科刑：
  ㈠核被告就事實欄一所為，均係犯刑法第321條第1項第1款之侵
    入住宅竊盜罪。被告所犯上開侵入住宅竊盜2 罪，犯意個別
    ，行為互殊，應予分論併罰。又按所謂接續犯，係指行為人
    之數行為於同時同地或密切接近之時地實行，而侵害同一之
    法益，各行為之獨立性極為薄弱，依一般社會健全觀念，在
    時間差距上，難以強行分開，在刑法評價上，以視為數個舉
    動之接續實行，合為包括之一行為予以評價之謂（最高法院
    110年度台上字第3878號判決意旨參照）。被告上開事實㈠、
    ㈡所示之犯行，犯罪地點雖屬同一，但犯罪時間明顯可分，
    各該犯行並無全部或一部重疊之情事，要無成立「接續犯」
    可言，公訴意旨認被告此部分之犯行，應屬接續犯，尚有誤
    會，附此敘明。
  ㈡爰審酌被告正值青壯，不思以正當途徑賺取所需，貪圖己利
    而為上開竊盜犯行，造成告訴人之財物損失，顯然欠缺尊重
    他人財產權之觀念，兼衡其犯罪之手段、所竊取之財物價值
    ，及其五專畢業之智識程度，有被告之個人戶籍資料（完整
    姓名）查詢結果1份在卷可參（見同上本院卷第13頁）、生
    活狀況，及犯後未能坦承犯行，及其業與告訴人成立調解，
    此有本院111年度司刑移調字第356號調解筆錄在卷可參之犯
    後態度等一切情狀，分別量處如主文所示之刑，並諭知如易
    科罰金之折算標準，另定其應執行如主文所示之刑及並諭知
    易科罰金之折算標準。
三、沒收
　　按犯罪所得，屬於犯罪行為人者，沒收之。前2項之沒收，
    於全部或一部不能沒收或不宜執行沒收時，追徵其價額。刑
    法第38條之1第1項前段、第3項定有明文。查：被告本案所
    竊得之女用內褲2件，固屬其犯罪所得，然考量被告業與告
    訴人張傳茂達成調解，且已於111年3月28日當場給付現金新
    臺幣2萬元予告訴人等情，此有本院111年度司刑移調字第35
    6號調解筆錄在卷可參，是本院認被告與告訴人就本件所成
    立之調解內容，已達到沒收制度剝奪被告犯罪所得之立法目
    的，如於本案仍諭知沒收被告上揭犯罪所得，將使被告承受
    過度之不利益，顯屬過苛，爰依刑法第38條之2第2項之規定
    ，不予宣告沒收。
據上論斷，應依刑事訴訟法第299條第1項前段，刑法第321條第1
項第1款、第51條第5款、第41條第1項前段、第8項，刑法施行法
第1條之1第1項，判決如主文。
本案經檢察官何國彬偵查起訴，經檢察官許慈儀到庭執行職務。
中　　華　　民　　國　　111 　年　　8 　　月　　15　　日
                  刑事第二庭    法　官　劉芳菁
上列正本證明與原本無異。
如不服本判決，應於送達後20日內敘明上訴理由，向本院提出上
訴狀，上訴於本院第二審合議庭 (應附繕本) 。其未敘述上訴理
由者，應於上訴期間屆滿後20日內向本院補提理由書「切勿逕送
上級法院」。
                                書記官　汪承翰
中　　華　　民　　國　　111 　年　　8 　　月　　16　　日
附錄本案論罪科刑法條全文：
中華民國刑法第321條
犯前條第1項、第2項之罪而有下列情形之一者，處6月以上5年以
下有期徒刑，得併科50萬元以下罰金：
一、侵入住宅或有人居住之建築物、船艦或隱匿其內而犯之。
二、毀越門窗、牆垣或其他安全設備而犯之。
三、攜帶兇器而犯之。
四、結夥三人以上而犯之。
五、乘火災、水災或其他災害之際而犯之。
六、在車站、港埠、航空站或其他供水、陸、空公眾運輸之舟、
    車、航空機內而犯之。
前項之未遂犯罰之。